臺灣士林地方法院刑事判決　　　　　　　 94年度易字第519號
公　訴　人　臺灣士林地方法院檢察署檢察官
被　　　告　甲○○
上列被告因違反家庭暴力防治法案件，經檢察官提起公訴（94年
度偵字第6111號），本院經訊問被告後，被告就被訴之事實為認
罪之答辯，本院合議庭裁定認宜由受命法官獨任以簡式審判程序
審理並判決如下：
    主  文
甲○○違反法院禁止實施精神上不法侵害行為及直接或間接騷擾
之保護令，處有期徒刑捌月。
    事  實
一、甲○○係張淑梅之子，屬家庭暴力防治法第3 條第3 款所定
    之家庭成員關係，甲○○前因毆打張淑梅，張淑梅遂向本院
    聲請保護令，經本院於民國94年5 月10日以94年度家護字第
    167 號民事通常保護令裁定如下：（一）甲○○不得對張淑
    梅實施身體或精神不法侵害；（二）不得直接或間接對張淑
    梅為騷擾行為，有效期間為1 年。詎甲○○收受上揭保護令
    內容後並知悉後，仍基於違反民事通常保護令及恐嚇之犯意
    ，於94年6 月8 日13時40分許（前揭保護令有效期間內），
    在張淑梅前揭住處，向張淑梅索取新臺幣7,000 元作為朋友
    父親過世奠禮之用未果，竟向張淑梅大聲咆哮，以「操」等
    語辱罵張淑梅，並以「若報警將把事情鬧的更大」等加害身
    體、財產之言語恐嚇張淑梅，致張淑梅心生畏懼而直接對張
    淑梅為精神上之不法侵害及騷擾行為，而為違反上開法院所
    為之通常保護令裁定，嗣經張淑梅當場報警處理始查悉上情
    。
二、案經張淑梅訴由臺北市政府警察局士林分局報請臺灣士林地
    方法院檢察署檢察官偵查起訴。
    理  由
一、訊據被告對其於上揭時、地違反法院依家庭暴力防治法第13
    條所為禁止實施家庭暴力行為、禁止直接騷擾行為之通常保
    護令裁定之事實，於偵訊中、本院審理時（參見偵卷第48至
    49頁、本院卷第10至12頁）坦承不諱，核與證人張淑梅於警
    訊中證述情節相符（參見偵卷第15至16頁、本院卷第22頁，
    並有本院94年度家護字第167 號民事通常保護令裁定一紙附
    卷可稽，被告自白核與前揭事證相符，應堪採信。本案事證
    明確，被告犯行洵堪認定。
二、按家庭成員間實施身體或精神上不法侵害之行為，即屬「家
    庭暴力」；又任何打擾、警告、嘲弄或辱罵他人之言語、動
    作或製造使人心生畏怖情境之行為，即屬「騷擾」，家庭暴
    力防治法第2 條第1 項、第3 項分別定有明文。是被告大聲
    咆哮並以「操」辱罵被害人張淑梅當應屬騷擾行為，且被告
    以「若報警將把事情鬧的更大」等加害身體、財產之言語恐
    嚇被害人張淑梅，使被害人張淑梅心生畏懼，當為精神上不
    法侵害，要無疑義。又按通常保護令係依家庭暴力防治法第
    13條之規定所為之裁定，雖有違反上開保護令依同法第50條
    第1 款至第5 款數款應處罰之裁定情形，仍應認係1 個違反
    保護令罪。故核被告所為係犯同法第50條第1 款、第2 款之
    違反保護令罪，被告一行為同時違反同條2 款之情形，乃屬
    單純一罪。另被告甲○○以恐嚇被害人張淑梅之方式，為精
    神上不法侵害之所為，另犯刑法第305 條之恐嚇危害安全罪
    ，被告所犯之違反保護令罪及恐嚇罪，係屬1 行為而同時觸
    犯2 罪名，為想像競合犯，應依刑法第55條之規定，從一重
    之違反保護令罪處斷。公訴人對於被告恐嚇被害人張淑梅部
    分犯罪事實，業已於起訴書中犯罪事實欄敘明，僅於證據並
    所犯法條欄漏載刑法第305 條之罪名，然業經公訴到庭檢察
    官於本院審理時當庭補充敘明在卷，本院自得併予以審理（
    本院並於當庭就此補充後之新罪名當庭告知被告，被告對此
    亦為認罪之答辯）。爰審酌被告前於94年4 月間甫因對告訴
    人張淑梅施暴，而經檢察官以違反家庭暴力防治法之傷害罪
    提起公訴，嗣經告訴人張淑梅撤回告訴，而經本院94年度易
    字第433 號判決公訴不受理在案，有臺灣高等法院被告全國
    前案紀錄表在卷可稽，本次仍不知悔改，再次對告訴人施暴
    ，素行不佳，且告訴人乃係被告母親，含莘如苦養育被告成
    人，被告竟不思心存感激，且不知上進照顧家庭，反因討取
    財物不成之細故，一再枉顧人倫施予不法侵害，影響告訴人
    人身安全與生活安寧甚鉅，惟念其犯後尚坦承犯行，深表後
    悔，態度尚佳，及被告之智識程度、生活狀況、犯罪動機、
    目的、手段、犯罪後態度等一切情狀，量處如主文所示之刑
    ，以示懲儆。
三、據上論斷，應依刑事訴訟法第273 條之1 、第299 條第1 項
    前段，家庭暴力防治法第50條第1 款、第2 款，刑法第11條
    前段、第305 條、第55條，罰金罰鍰提高標準條例第1 條前
    段，判決如主文。
本案經檢察官盧美如到庭執行職務。
中　　華　　民　　國　　94　　年　　8 　　月　　2 　　日
                  刑事第7 庭法  官  王沛雷
以上正本證明與原本無異。
如不服本判決應於送達後10日內，向本院提出上訴狀。
                            書記官  蘇彥宇
中　　華　　民　　國　　94　　年　　8 　　月　　9 　　日
附錄本判決論罪科刑法條全文
家庭暴力防治法第50條、刑法第305 條
家庭暴力防治法第50條
違反法院依第13條、第15條所為之下列裁定者，為本法所稱之違
反保護令罪，處3 年以下有期徒刑、拘役或科或併科新台幣10萬
元以下罰金︰
一、禁止實施家庭暴力行為。
二、禁止直接或間接騷擾、接觸、通話或其他連絡行為。
三、命遷出住居所。
四、遠離住居所、工作場所、學校或其他特定場所。
五、命完成加害人處遇計畫：戒癮治療、精神治療、心理輔導或
    其他治療、輔導。
刑法第305 條
以加害生命、身體、自由、名譽、財產之事，恐嚇他人致生危害
於安全者，處二年以下有期徒刑、拘役或三百元以下罰金。
